臺灣新北地方法院刑事判決
                                  110年度審交訴字第200號
公  訴  人  臺灣新北地方檢察署檢察官
被      告  林義順


上列被告因公共危險案件，經檢察官提起公訴（110 年度偵字第
38595號），被告於準備程序進行中為有罪之陳述，本院合議庭
裁定由受命法官獨任進行簡式審判程序並判決如下：
    主  文
林義順駕駛動力交通工具肇事，致人受傷而逃逸，處有期徒刑參
月，如易科罰金，以新臺幣壹仟元折算壹日。
    事實及理由
一、本件犯罪事實及證據，除犯罪事實欄一、第5至6行「而受有
    右側骨遠端移位粉碎性閉鎖性骨折之傷害（傷害部分另為不
    起訴處分）」更正為「而受有右側鎖骨遠端移位粉碎性閉鎖
    性骨折之傷害（過失傷害部分另為不起訴處分）」；證據部
    分另補充「被告林義順於本院準備程序及審理中之自白」外
    ，餘均引用如附件起訴書之記載。
二、核被告所為，係犯刑法第185條之4第1 項前段之肇事致人傷
    害逃逸罪。又按刑法第59條規定，犯罪之情狀顯可憫恕，認
    科以最低度刑仍嫌過重者，得酌量減輕其刑。立法理由中指
    出：本條所謂「犯罪之情狀可憫恕」，自係指裁判者審酌刑
    法第57條各款所列事項以及其他一切與犯罪有關之情狀之結
    果，認其犯罪足堪憫恕者而言。若有情輕法重之情形者，裁
    判時本有刑法第59條酌量減輕其刑規定之適用（司法院釋字
    第263號解釋意旨可資參照），從而其「情輕法重」者，縱
    非客觀上足以引起一般同情，惟經參酌該號解釋並考量其犯
    罪情狀及結果，適用刑法第59條之規定酌減其刑，應無悖於
    社會防衛之刑法機能（最高法院81年度台上字第865 號判決
    意旨可資參照）。查被告所犯上開刑法第185條之4肇事致人
    傷害逃逸罪，其法定刑係6月以上5年以下有期徒刑，然同為
    肇事逃逸者，其原因動機不一，犯罪情節亦未必盡同，造成
    危害社會之程度自屬有異。衡諸本件交通事故責任，被告固
    未為適當之救護而駕車離去，然考量被告已與告訴人曾韋閔
    達成和解，並已賠償3期賠償金，告訴人於偵查中表示願意
    撤回過失傷害告訴，且被告於偵查、本院審理時均坦承犯行
    ，犯後態度尚可；又參照肇事逃逸罪立法理由在於促使駕駛
    人於肇事後，能對被害人即時救護，觀諸本件交通事故發生
    地點位於新北市三重區重新橋上機車道，屬交通要道，人車
    來往頻繁，是告訴人於此情形下，通常應可獲得其他用路人
    較高之即時救助機率，且告訴人所受之傷害為右側鎖骨遠端
    移位粉碎性閉鎖性骨折之傷害，此有卷附診斷證明書1份在
    卷可憑，傷勢尚非嚴重，因認被告本件肇事逃逸犯行相較於
    其他肇事逃逸之行為人肇事致人受傷嚴重、拒絕賠償被害人
    及肇事地點是否易獲他人救助等情形以觀，本件被告犯罪情
    節實屬較輕，倘就被告肇事逃逸犯行論以法定最低度刑，依
    被告犯罪之具體情狀及行為背景觀之，確屬情輕法重，縱非
    客觀上足以引起一般同情，惟參酌上述之犯罪情狀及結果，
    適用刑法第59條之規定酌減其刑，應無悖於社會防衛之刑法
    機能，爰就被告本件肇事逃逸犯行，依刑法第59條規定減輕
    其刑。另被告前因不能安全駕駛致交通危險罪，經本院以10
    6年度審交簡字第51號判處有期徒刑6月確定，於民國107年1
    月9日徒刑執行完畢出監等情，有臺灣高等法院被告前案紀
    錄表1 份在卷可憑，其於刑之執行完畢後，5 年內因故意再
    犯本件有期徒刑以上之罪，為累犯；另依司法院釋字第775 
    號解釋所示，為避免發生罪刑不相當之情形，法院就該個案
    依該解釋意旨，裁量是否加重最低本刑，本院審酌被告前因
    犯不能安全駕駛致交通危險罪案件，經法院判處罪刑，於10
    7年1月9 日徒刑執行完畢，然與被告本件所犯肇事逃逸罪之
    犯罪類型、行為態樣、造成之法益侵害顯然不同，參酌司法
    院釋字第775 號解釋意旨，為避免發生罪刑不相當之情形，
    爰不予依刑法第47條第1項之規定加重罪刑，併此敘明。
三、爰審酌被告疏未注意車前狀況，且未隨時採取必要之安全措
    施，貿然前行，而造成交通事故致告訴人受傷，對行車安全
    已生危害，且於肇事致告訴人受傷後，未對告訴人加以救助
    ，亦未等待警方到場以釐清肇事責任，更未將其聯絡方式提
    供予告訴人，而隨即逕自離去，應予非難，其所為對社會秩
    序已生不良影響，惟念其犯後坦承犯行，兼衡其國中畢業之
    智識程度（見本院審交訴卷附被告個人戶籍資料查詢結果1 
    紙）、家庭經濟狀況勉持（見偵卷第4頁調查筆錄受詢問人
    欄位）、目前月薪新臺幣3萬元、需撫養母親、造成告訴人
    受有如犯罪事實欄所載之傷害、已與告訴人達成調解並賠償
    3期之賠償金、告訴人已撤回過失傷害部分之告訴（見偵卷
    第54至56頁、58頁所附告訴人偵查筆錄、新北市三重區調解
    委員會調解書、聲請撤回告訴狀各1份），及犯後態度良好
    ，偵查檢察官亦請求從輕量刑等一切情狀，量處如主文所示
    之刑，並諭知易科罰金之折算標準，以示懲儆。
據上論斷，應依刑事訴訟法第273條之1第1項、第299 條第1項前
段、第310條之2、第454條第2項，判決如主文。
本案經檢察官李淑珺偵查起訴，由檢察官高智美到庭執行公訴。
中    華    民    國   111    年    1     月    27    日
                  刑事第二十三庭  法  官  傅明華
上列正本證明與原本無異。
如不服本判決，應於判決送達後20日內敘明上訴理由，向本院提
出上訴狀(應附繕本)，上訴於臺灣高等法院。其未敘述上訴理由
者，應於上訴期間屆滿後20日內向本院補提理由書「切勿逕送上
級法院」。
                                  書記官  黃毓琪
中    華    民    國   111    年     1    月    27    日
附錄本案論罪科刑法條全文：
中華民國刑法第185條之4
駕駛動力交通工具發生交通事故，致人傷害而逃逸者，處6 月以
上5 年以下有期徒刑；致人於死或重傷而逃逸者，處1 年以上7
年以下有期徒刑。
犯前項之罪，駕駛人於發生交通事故致人死傷係無過失者，減輕
或免除其刑。
--------------------------------------------------------
附件：
臺灣新北地方檢察署檢察官起訴書
                                    110年度偵字第38595號
　　被　　　告　林義順　男　33歲（民國00年0月0日生）
　　　　　　　　　　　　住新北市○○區○○路0段000巷000                         號4樓
　　　　　　　　　　　　國民身分證統一編號：Z000000000號
上列被告因肇實逃逸案件，已經偵查終結，認應該提起公訴，茲
將犯罪事實及證據並所犯法條分敘如下：
　　　　　　犯罪事實
一、林義順於民國110年6月20日6時15分，騎乘車牌號碼000-000
    0號普通重型機車，行經三重區重新橋上機車道(新莊往三重
    方向行駛)，因疏未注意車前狀況，而撞擊騎乘車牌號碼000
    -000號普通重型機車行駛於前方之曾韋閔，致其倒地而受有
    右側骨遠端移位粉碎性閉鎖性骨折之傷害(傷害部分另為不
    起訴處分)，林義順明知發生車禍且見曾韋閔受傷，竟基於
    肇事逃逸之犯意，未對曾韋閔施以必要之救護或向警察機關
    報告，而逕自騎乘機車逃逸。
二、案經曾韋閔訴由新北市政府警察局三重分局報告偵辦。
　　　　　　證據並所犯法條
一、證據請單及待證事實
編號 證據名稱 待證事實 1 被告林義順於警詢及偵查中之供述 被告坦承所有犯罪事實。 2 告訴人曾韋閔於警詢及偵查中之證述 證明伊於前開時地遭被告騎乘機車由後方撞擊，致伊倒地而受有前開傷害，且被告見伊受傷後，未對伊施以必要之救護或報警，而逕自騎乘機車逃逸之事實。 3 證人周佳穎於警詢之證述 證明伊於前開時間騎乘機車經過前開地點，見告訴人及其機車倒在右側護欄旁，告訴人有受傷，被告則在其前方約10公尺，機車未倒地，但被告未留下身分或電話，未協助告訴人或報警，且趁伊跟告訴人談話時騎車逃離現場之事實。 4 行車紀錄器光碟及錄影畫面截圖、監視器錄影光碟及錄影畫面截圖 證明被告及告訴人發生車禍後，告訴人及其機車倒在右側護欄旁，告訴人有受傷，被告則在前方約10公尺，機車未倒地，被告未留下身分或電話，未協助告訴人或報警，且趁證人跟告訴人談話時騎車逃離現場之事實。 5 新北市政府警察局舉發違反道路交通管理事件通知單、道路交通事故現場圖、 道路交通事故調查報告表㈠、㈡、談話紀錄表、現場蒐證照片、錄影翻拍照片、車輛詳細資料報表、衛生福利部臺北醫院診斷證明書  證明被告與告訴人於前開時地發生車禍，且告訴人受有前開傷害之事實。        
二、核被告所為係犯刑法第185條之4之肇事逃逸罪嫌。惟被告於
    偵查中坦承犯行，並與告訴人達成和解，業已賠償3期之賠
    償金，告訴人並當庭撤回告訴等情，有告訴人之偵訊筆錄、
    新北市三重區調解委員會調解書及聲請撤回告訴狀附卷可佐
    ，請併與考量被告犯後態度良好，從輕量刑。
三、依刑事訴訟法第251條第1項提起公訴。
　  此　致
臺灣新北地方法院
中　　華　　民　　國　 110　　年　　12　　月　　3 　　日
　　　　　　　　　　　　　　　檢　察　官  李淑珺